# 请教陈版：国有企业无偿划转子公司的处理

提问人：koodhao 时间：2020-02-25 22:15:59
A集团与B集团同属市国资委旗下二级单位， 4 月份，A集团将下属子C公司的股权100%无偿划转给B集团，请问：
1 、划转时A集团单体报表的账务处理，在C公司未发生亏损的情况下，按照长期股权投资的账面价值冲减资本公积，即直接借资本公积，贷长期股权投资对吗？； 2 、年末A集团编制合并报表应该如何处理，需要将C企业1-4月的利润表数据纳入合并报表吗？

回答人：chenyiwei
1 、是。 2 、C企业1-4月的利润表数据纳入A公司的合并报表。

提问人：koodhao 时间：2020-03-13 08:05:26
继续请教，假设最简单的情形，C企业1-4月利润表均为 0 ，未发生任何业务；
由于在单体报表中，已经将账面价值冲减资本公积，即借： 资本公积-资本溢价，贷：长期股权投资；
则在合并报表中，是否要将资本公积与年初未分配利润进行抵消？即：借：年初未分配利润，贷：资本公积

回答人：chenyiwei
要，确保年初抵销分录的延续性。